臺灣苗栗地方法院民事裁定　　　　　　　 100年度聲字第52號
聲　請　人　馮國洞即馮祥明
相　對　人　謝秀卿
上列當事人間聲請停止強制執行事件，本院裁定如下：
    主  文
聲請駁回。
    理  由
一、聲請意旨略以：訴外人曾文宏（即相對人配偶，民國99年4
    月30日歿）於98年9 月8 日以聲請人積欠新臺幣（下同）81
    50萬元為由，具狀向本院聲請拍賣抵押物，並以99年度司拍
    字第174 號裁定准許在案，嗣相對人乃持該裁定向本院民事
    執行處聲請強制執行拍賣抵押物。然原告實際僅積欠曾文宏
    67,913,321元，此亦為相對人所自承。據聲請人所知，相對
    人之所以於前開拍賣抵押物事件中主張債權金額為8150萬元
    ，係因訴外人余陞華及楊玉華二人持聲請人所簽發、面額13
    00萬元本票，並表示該本票係聲請人私下向其等借款所為，
    致相對人因此主張如聲請人欲解決前開債務，須一併處理之
    。惟聲請人從未向余陞華及楊玉華二人借款，彼二人顯係意
    圖利用法院拍賣程序，從中詐取不當利得。對此，聲請人已
    於100 年5 月27日向臺灣苗栗地方法院檢察署提起刑事告訴
    ，爰請求傳訊相對人到庭查明其實際債權本金，並賜准聲請
    人提供一定之擔保金後，得停止本院100 年度司執字第6848
    號案件之強制執行等語。
二、按強制執行程序開始後，除法律另有規定外，不停止執行。
    有回復原狀之聲請，或提起再審或異議之訴，或對於和解為
    繼續審判之請求，或提起宣告調解無效之訴、撤銷調解之訴
    ，或對於許可強制執行之裁定提起抗告時，法院因必要情形
    或依聲請定相當並確實之擔保，得為停止強制執行之裁定，
    強制執行法第18條定有明文。查本件聲請人雖曾於99年間就
    相對人聲請拍賣抵押物事件（本院98年度司拍字第174 號）
    提起抗告，惟因抗告無理由，業由本院以99年度抗字第19號
    駁回在案；嗣相對人乃持前開已確定之98年度司拍字第174
    號裁定，向本院民事執行處聲請強制執行拍賣如該裁定附表
    所示之不動產，並由本院民事執行處以100 年度司執字第68
    48號案件受理等節，業據本院依職權調閱98年司拍字第174
    號、99年度抗字第19號、100 年司執字第6848號案卷查核無
    誤，應堪信實。又依強制執行法第18條第2 項規定可知，停
    止執行之聲請，須以聲請人有合法提起再審或異議之訴，或
    對於和解為繼續審判之請求，或提起宣告調解無效之訴，或
    對於許可強制執行之裁定提起抗告時，始得為之。惟查，聲
    請人對此要件均未為任何釋明，其前於99年間對本院98年度
    司拍字第174 號拍賣抵押物裁定所提之抗告，亦遭駁回確定
    ，且經本院依職權查詢結果，聲請人復無以上開准許拍賣抵
    押物之裁定所表彰之借款債權，有部分消滅或不存在為由，
    另提起債務人異議之訴，有本院民事查詢單在卷可按，故本
    件聲請停止強制執行，核與強制執行法第18條第2 項所規定
    之要件不合，自屬無據。
三、綜上所述，本件查無停止強制執行之法定原因，依強制執行
    法第18條第2 項規定，聲請人之聲請，核屬無據，應予駁回
    ，爰裁定如主文所示。
中    華    民    國   100    年    7     月    20    日
                      民事庭法  官  游欣怡
以上正本係照原本作成。
如不服本裁定應於裁定送達後十日內，向本院提出抗告狀，並繳
納抗告裁判費新臺幣壹仟元。
                            書記官  張宏賓
中    華    民    國   100    年    7     月    20    日